臺灣臺南地方法院民事裁定
111年度小上字第53號
上  訴  人  徐慧雯  
被上訴人    億豪管理顧問股份有限公司

法定代理人  王子德  


上列當事人間請求給付電信費事件，上訴人對於民國111年9月5
日本院臺南簡易庭111年度南小字第1000號第一審判決提起上訴
，本院第二審合議庭裁定如下：
    主  文
上訴駁回。
第二審訴訟費用新臺幣1,500元由上訴人負擔。
    理  由
一、對於小額程序之第一審裁判上訴，非以其違背法令為理由，
    不得為之，民事訴訟法第436條之24第2項定有明文。依同法
    第436條之32第2項準用第468條及第469條第1款至第5款規定
    ，當事人於小額訴訟程序提起上訴，如依民訴法第468條規
    定，以第一審判決有不適用法規或適用法規不當為上訴理由
    時，其上訴狀或理由書應有具體之指摘，並揭示該法規之條
    項或其內容，若係成文法以外之法則，應揭示該法則之旨趣
    ，倘為司法院解釋，則應揭示該判解之字號或其內容，如依
    民訴法第469條第1款至第5款所列各款情形為理由時，其上
    訴狀或理由書應揭示合於該條款之事實，上訴狀或理由書如
    未依此項方法表明，或其所表明者，顯與上開法條規定之情
    形不相合時，即難認已對於小額程序第一審判決之違背法令
    有具體之指摘，其上訴自難認為合法（最高法院71年度台上
    字第314號判決意旨參照）。又當事人於第二審程序不得提
    出新攻擊或防禦方法。但因原法院違背法令致未能提出者，
    不在此限，民事訴訟法第436條之28定有明文。
二、經查，本件上訴人於上訴狀所載之上訴理由，僅係提出時效
    抗辯，並未具體表明原判決有何不適用法規或法規適用不當
    ，或合於民事訴訟法第469條第1至5款所列判決當然違背法
    令之情形；且就整體訴訟資料觀之，亦無從認定原判決有何
    違背法令之處。又本件上訴人遲至第二審程序中，始為時效
    抗辯，並未釋明原法院有何違背法令致其未能為前述抗辯，
    依首揭民事訴訟法第436條之28規定，自不得於二審程序中
    提出此一新攻擊防禦方法，本院無從審酌。從而，上訴人提
    起本件上訴為不合法，應予駁回。
三、法院為訴訟費用之裁判時，應確定其費用額；第436條之19
    第1項規定，於小額訴訟之上訴程序準用之。民事訴訟法第4
    36條之32第1項、第436條之19第1項分別定有明文。本件第
    二審裁判費用為新臺幣1,500元，應由上訴人負擔，爰併裁
    定如主文第2項所示。
四、據上論結，本件上訴為不合法，依民事訴訟法第436條之32
    第1項、第2項、第444條第1項前段、第436條之19第1項、第
    95條、第78條，裁定如主文。
中　　華　　民　　國　　111 　年　　10　　月　　7 　　日
                  民事第四庭  審判長  法  官  林勳煜
　　　　　　　　　
                                      法  官  陳郁婷
　　　　　　　　　　　　　　　　　　　
　　　　　　　　　　　　　　　　　　　法  官  李姝蒓
以上正本係照原本作成。
本裁定不得抗告。
中　　華　　民　　國　　111 　年　　10　　月　　14　　日
                                      書記官　張鈞雅